最高法院民事裁定　　　　　　　九十四年度台抗字第七六二號
　　抗　告　人　乙○○
　　　　　　　　　　　　之1
　　訴訟代理人　王文聖律師
上列抗告人因與相對人甲○○等間請求確認派下權不存在事件，
對於中華民國九十四年四月二十六日台灣高等法院台中分院裁定
（九十四年度重上字第五二號），提起抗告，本院裁定如下：
    主  文
抗告駁回。
抗告訴訟費用由抗告人負擔。
    理  由
按訴訟標的之價額，由法院核定之，此觀民事訴訟法第七十七條
之一第一項規定自明。又確認祭祀公業派下權存在與否事件，係
因財產權而起訴，其訴訟標的價額之核定，應依該祭祀公業之總
財產價額中訟爭派下權所佔之比例，計算其價額，有本院七十二
年台抗字第三七一號判例可資參照。本件抗告人向台灣台中地方
法院起訴請求確認相對人甲○○等二十七人對祭祀公業王開閩派
下權不存在，依據祭祀公業王開閩所有十二筆土地（見一審卷第
七五頁至第八七頁之附表所示祭祀公業土地清理清冊及土地登記
謄本）起訴時之九十三年度公告土地現值計算，其價額為新台幣
（下同）五千四百九十八萬九千三百元，其派下員經公告而由台
中縣梧棲鎮公所核發證明列名於派下員名冊者為相對人甲○○等
二十七人，為抗告人所是認。則祭祀公業王開閩之派下員全體即
相對人甲○○等二十七人。抗告人既否認相對人甲○○等二十七
人之派下權存在，系爭訴訟標的之價額，自應以該公業之總財產
價額為依據。是抗告人謂本件確認派下權不存在之訴非屬財產權
訴訟，尚有誤會。又祭祀公業王開閩之財產為全體派下員即相對
人甲○○等二十七人公同共有，而抗告人否認相對人甲○○等二
十七人之派下權存在，無異否認相對人甲○○等二十七人對祭祀
公業王開閩名下全部財產之公同共有權利存在，抗告人就本件訴
訟標的所有之利益即訴訟標的之價額，應為祭祀公業王開閩總財
產之價額。且王際楫之子孫一三六人包括抗告人在內，並未經法
院判決確認屬祭祀公業王開閩之派下，抗告人以王際楫之子孫一
三六人為該公業之全體派下員，認本件訴訟標的之價額應為祭祀
公業王開閩總財產之一三六分之一，亦屬無據。至於相對人甲○
○等二十七人之派下權若不存在，對該公業之財產無公同共有權
利，抗告人是否為該公業派下員，乃屬提起本件確認之訴有無即
受確認判決法律上利益之問題。原法院依職權核定本件訴訟標的
之價額為五千四百九十八萬九千三百元，抗告人應繳第一審裁判
費四十九萬五千九百十二元、第二審裁判費七十四萬三千八百六
十八元，抗告人除已繳納第一審裁判費三千元及第二審裁判費六
千六百十五元外，其餘均未據繳納，因而裁定命抗告人於收受裁
定後十日內繳納第一審裁判費四十九萬二千九百十二元及第二審
裁判費七十三萬七千二百五十三元，經核並無違誤。抗告意旨，
仍執前詞，主張原法院核定之訴訟標的價額有誤，聲明廢棄原裁
定，難認有理由。
據上論結，本件抗告為無理由。依民事訴訟法第四百九十五條之
一第一項、第四百四十九條第一項、第九十五條、第七十八條，
裁定如主文。
中　　華　　民　　國　九十四　年　　八　　月   十八　 日
                      最高法院民事第八庭
                          審判長法官  劉　延　村
                                法官  陳　重　瑜
                                法官  黃　秀　得
                                法官  葉　勝　利
                                法官  楊　鼎　章
      本件正本證明與原本無異
                                      書  記  官
中　　華　　民　　國　九十四　年　　八　　月  三十一  日
                                                   Ｍ
